【裁判字號】    98,訴,3620
【裁判日期】    981110
【裁判案由】    毒品危害防制條例
【裁判全文】
臺灣臺中地方法院刑事判決              98年度訴字第3620號
公  訴  人  臺灣臺中地方法院檢察署檢察官
被      告  甲○○
                    （現羈押於臺灣臺中看守所）
上列被告因違反毒品危害防制條例案件，經檢察官提起公訴（98
年度毒偵字第3537號），被告於準備程序就被訴事實為有罪之陳
述，本院合議庭裁定由受命法官獨任進行簡式審判程序，判決如
下：
    主    文
甲○○施用第一級毒品，累犯，處有期徒刑拾月。扣案之第一級
毒品海洛因壹包（淨重壹點伍捌公克）沒收銷燬之，扣案之電子
秤壹臺、分裝袋壹包沒收。又施用第二級毒品，累犯，處有期徒
刑肆月，扣案之電子秤壹臺、分裝袋壹包沒收。應執行有期徒刑
壹年，扣案之第一級毒品海洛因壹包（淨重壹點伍捌公克，空包
裝重零點壹公克）沒收銷燬之，扣案之電子秤壹臺、分裝袋壹
包沒收。
    犯罪事實及理由
一、本院認定之犯罪事實、證據並所犯法條，除起訴書中犯罪事
    實欄一內關於「（毛重1.75公克）」之記載，應更正為「（
    淨重1.58公克）」，餘均與檢察官起訴書之記載相同，茲引
    用之，並補充被告甲○○於本院準備程序及審理程序中之自
    白。（詳如附件）
二、另查：
（一）被告行為後，毒品危害防制條例第17條業於民國98年5月
      20 日修正公佈，於同年月22日施行，被告行為時該條例
      第17條係規定：「犯第4條第1項至第4項、第5條第1項至
      第4項前段、第6條第1項至第4項、第7條第1項至第4項、
      第8條第1項至第4項、第10條或第11條第1項、第2項之罪
      ，供出毒品來源，因而破獲者，得減輕其刑」，而修正後
      該條例第17條第1項規定：「犯第4條至第8條、第10條或
      第11條之罪，供出毒品來源，因而查獲其他正犯或共犯者
      ，減輕或免除其刑」，比較修正前後之規定，以修正後之
      規定較有利於被告，則依刑法第2條第1項但書之規定，應
      適用修正後毒品危害防制條例第17條第1項規定。查被告
      前於警偵訊中曾供出其購買毒品上手為魏溪文，且魏溪文
      涉嫌販賣毒品予被告部分，業經臺灣臺中地方法院檢察署
      檢察官以98年偵字第21836、22689 、23339、24022、
      24484號提起公訴，固有上開起訴書1份在卷可參，足認被
      告確有供出毒品來源為魏溪文，但查，魏溪文因涉嫌違反
      毒品危害防制條例案件，早於98年7月23日起已為檢警聲
      請監聽，且已掌握被告向魏溪文購買毒品之情況，有本院
      98年聲監字第000803號通訊監察書及譯文在卷可考，故被
      告僅係消極、被動的配合調查魏溪文販賣毒品之事實，尚
      難認魏溪文所涉販賣毒品之犯行，係因被告供出毒品來源
      ，因而查獲，而與修正後毒品危害防制條例第17條第1項
      規定不符，尚無從據以減輕其刑。
（二）復按刑法第62條所謂發覺，並非以偵查犯罪權之機關或人
      員確知其人犯罪無誤為必要，有確切之根據得為合理之可
      疑，而對於犯罪行為人發生嫌疑時，即得謂為已發覺，最
      高法院94年臺上字第7385號裁判意旨可資參照；經查，本
      件依據臺中縣警察局的調查筆錄及監聽譯文等資料，可知
      警方係依據通訊監察結果得知被告係以公共電話，向持用
      0000000000號行動電話之另案被告魏溪文購買毒品，而依
      法對被告為搜索，足見承辦員警於搜索被告時，已有確切
      根據得合理懷疑被告為施用毒品之人，且扣得其施用毒品
      海洛因之相關物證，雖其於警詢時所供稱有施用第一級毒
      品海洛因一事，依上開說明，性質上應係自白犯罪，核與
      自首之構成要件仍屬有別，是被告就本件犯行尚不符合自
      首規定，亦無從據以減輕其刑。
（三）被告前因竊盜案件，於97年5月26日經本院以97年度豐簡
      字第143號判決處有期徒刑3月確定，甫於98年2月18日執
      行完畢，有臺灣高等法院被告前案紀錄表在卷可考，其於
      刑之執行完畢後，5年內再故意犯上開二罪，為累犯，各
      應依刑法第47條第1項之規定加重其刑。
（四）爰審酌被告前有多次施用毒品前科，仍無法戒絕毒癮，竟
      又再次施用第一級及第二級毒品，無視於毒品對於自身健
      康之戕害及國家對於杜絕毒品犯罪之禁令，惟念其犯後坦
      承犯行，並配合調查供出上手，雖不符合刑法第62條前段
      及修正後毒品危害防制條例第17條之減刑規定，但其上手
      魏溪文仍因此經檢察官以98年度偵字第21836號起訴，態
      度良好等一切情狀，各量處如主文所示之刑及定其應執行
      刑。
（五）又扣案之第一級毒品海洛因1包（淨重1.58公克），為毒
      品危害防制條例第2條第2項第1款所管制之毒品，依同條
      例第18條第1項前段應予沒收銷燬之，而該包裝袋，與附
      著其上之毒品無從析離，應視同毒品，亦應依條例第18條
      第1項前段之規定，沒收銷燬之。扣案之分裝袋1包、電子
      磅秤1個均為被告所有，且供其施用第一級及第二級毒品
      所用之物，均應併予沒收。至另扣案之行動電話1支（含
      門號0000000000號SIM卡1張）雖為被告所有，然並無證據
      顯示與被告本件犯行有直接相關，自無庸諭知沒收。
三、據上論斷，應依刑事訴訟法第273條之1第1項、第299條第1
    項前段、第310條之2、第454條第2項，毒品危害防制條例第
    10條第1項、第2項、第18條第1項前段，刑法第11條、第47
    條第1項、第38條第1項第2款、第51條第5款、第9款，判決
    如主文。
本案經檢察官乙○○到庭執行職務。
中    華    民    國    98    年    11    月    10    日
                      刑事第十庭  法  官  莊秋燕
以上正本證明與原本無異。
如不服本判決應於收受判決後10日內向本院提出上訴書狀，並應
敘述具體理由；其未敘述上訴理由者，應於上訴期間屆滿後20日
內向本院補提理由書（均須按他造當事人之人數附繕本）「切勿
逕送上級法院」。
                                  書記官  楊賀傑
中    華    民    國    98    年    11    月    10    日
附錄論罪科刑法條：
毒品危害防制條例第10條
施用第一級毒品者，處 6 月以上 5 年以下有期徒刑。
施用第二級毒品者，處 3 年以下有期徒刑。


司法院資訊處製作；財團法人民間司法改革基金會備份。
